---
title: 'TP0 : Analyse de survie'
author: "Juliette Murris"
date: "Janvier 2025"
output:
  html_document: default
  word_document: default
  pdf_document: default
---


Dans ce TP nous travaillerons sur la base de données _bladder_ disponible dans R. 


Téléchargement des packages nécessaires.

```{r, echo=TRUE,message=FALSE,warning=FALSE}
require(survival)
```

Chargement des données : 

```{r}
data(bladder1)
head(bladder1)
?bladder1
```

Data management pour l'analyse de survie :

```{r}
bladder_v1 <- bladder1[!duplicated(bladder1$id,fromLast=F),c("id","treatment","stop","status","number")] # on ne garde que la dernière observation de chaque patient
bladder_v1$recidive <- ifelse(bladder_v1$status==1,1,0) # création de la variable récidive
bladder_v1 <- subset(bladder_v1,treatment!="pyridoxine") # on enlève les patients qui ont eu le traitement pyridoxine
head(bladder_v1)
```

## Ia. Kaplan-Meier et test du Logrank

```{r}
km <- survfit(Surv(stop,recidive)~1,data=bladder_v1) # estimation de la fonction de survie par la méthode KM
plot(km)
```

```{r}
install.packages("packHV")
require(packHV) # package pour faire de belles courbes de survie
plot_km(Surv(stop,recidive)~treatment,data=bladder_v1,xlab="Time (in months)",legend="topright",left=6)
summary(km)
survdiff(Surv(stop,recidive)~treatment,data=bladder_v1) # permet de comparer les courbes de survie par le test du logrank

```

## Ib. Modèle de Cox

```{r}
bladder_v1$treatment<-factor(bladder_v1$treatment) # permet d'enlever le niveau "piridoxine
summary(coxph(Surv(stop,recidive)~treatment+number,data=bladder_v1)) # modèle de Cox
```

### Vérification de l'hypothése de proportionnalité des risques

Méthode des résidus de Schoenfeld
```{r}
cox.zph(coxph(Surv(stop,recidive)~treatment+number,data=bladder_v1))
```

Par inclusion d'une variable dépendante du temps
```{r}
bladder_v1<-subset(bladder_v1,stop>0)
bladder_v1_dep=survSplit(bladder_v1,cut=c(12),end="stop",start="start",event="recidive")
bladder_v1_dep$treatment_new=I(bladder_v1_dep$treatment=="thiotepa")*as.numeric(bladder_v1_dep$stop>12)
summary(coxph(Surv(start,stop,recidive)~treatment+number+treatment_new,data=bladder_v1_dep))
```

### Vérification de la log linéarité pour la variable number

```{r}
resMart <- residuals(coxph(Surv(stop,recidive)~treatment+number,data=bladder_v1), type="martingale")
plot(bladder_v1$number, resMart, main="Martingale-residuals for number",
     xlab="Number", ylab="Residus", pch=20)
lines(loess.smooth(bladder_v1$number, resMart), lwd=2, col="blue")
```


## II. Risques compétitifs

```{r}
install.packages("cmprsk") # package pour l'analyse des risques compétitifs
require(cmprsk)
```

Data management :

```{r}
bladder_v2<-bladder1[!duplicated(bladder1$id,fromLast=F),c("id","treatment","stop","status","number")] # on ne garde que la dernière observation de chaque patient
bladder_v2$recidive<-ifelse(bladder_v2$status==1,1,ifelse(bladder_v2$status>1,2,0)) # création de la variable nécessaire pour les risques compétitifs
bladder_v2<-subset(bladder_v2,treatment!="pyridoxine") # on supprime les patients ayant eu du pyridoxine
bladder_v2$treatment<-factor(bladder_v2$treatment)
```

### IIIa. Incidence cumulée

```{r}
par(mfrow=c(1,3))

#KM
KM<-plot(survfit(Surv(stop,recidive)~treatment,data=bladder_v1),
         col=c("blue","red"),xlab="Temps",ylab="Survie",
         main="Kaplan-Meier",bty="l")
legend("topright",c("Placebo","Thiotepa"),col=c("blue","red"),
       lty=c(1,1),bty="n")

#1-KM
KM1<-plot(cuminc(bladder_v1$stop,bladder_v1$recidive,bladder_v1$treatment),
          col=c("blue","red"),lty=c(1,1),xlab="Temps",
          ylab="Incidence cumulée",main="1-KM")

#Kalbfleisch et Prentice
KM2<-plot(cuminc(bladder_v2$stop,bladder_v2$recidive,bladder_v2$treatment),
          col=c("blue","red","blue","red"),lty=c(1,1,2,2),
          xlab="Temps",ylab="Incidence cumulée",
          main="Kalbfleish et Prentice")

#test de gray
cuminc(bladder_v2$stop,bladder_v2$recidive,bladder_v2$treatment)
```

### IIIb. Modèle de Fine and Gray

```{r}
cov1 <- model.matrix(~ factor(treatment) + number,data = bladder_v2)[, -1] # met en forme les covariables pour le modèle
summary(crr(bladder_v2$stop,bladder_v2$recidive,cov1=cov1))
```

Plot des résidus de Schoenfeld
```{r}
par(mfrow=c(1,2))
mod2<-crr(bladder_v2$stop,bladder_v2$recidive,cov1=cov1)
for(j in 1:ncol(mod2$res))
scatter.smooth(mod2$uft, mod2$res[,j],
               main = names(mod2$coef)[j],
               xlab ="Temps",
               ylab ="Résidus de Schoenfeld")
```

Test de Lin
```{r}
install.packages('remotes')
library(remotes)
install.packages("crskdiag") # package necessaire pour le test de Lin
require(crskdiag)
diag_crr(Crsk(stop,recidive)~treatment+number,data=bladder_v2,test="prop",seed=1234)#permet de faire le test de Lin
```

Inclusion d'une variable dépendante du temps
```{r}
cov2 <- model.matrix(~ factor(treatment) +factor(treatment) +number+ number,data = bladder_v2)[,-1]#met en forme les covariables dépendantes du temps pour le modèle

summary(crr(bladder_v2$stop,bladder_v2$recidive,cov1=cov1,
          cov2=cov2[,c(2,2)],tf=function(t)return(cbind(t,t^2))))#modèle define and Gray avec variable dépendante du temps
```

## IV. Evènements récurrents
```{r}
?bladder2
```


AG
```{r}
summary(coxph(Surv(start,stop,event)~rx+number+cluster(id),data=bladder2))
```

PWP
```{r}
summary(coxph(Surv(start,stop,event)~rx+number+cluster(id)+strata(enum),data=bladder2))
```

WLW
```{r}
summary(coxph(Surv(stop,event)~rx+number+cluster(id)+strata(enum),data=bladder))
```

Poisson
```{r}
bladder_poisson<-bladder1[!duplicated(bladder1$id,fromLast=F),]#on ne garde que la dernière observation de chaque patient
bladder_poisson<-subset(bladder_poisson,treatment!="pyridoxine")#on supprime les patients ayant eu le traitement pyridoxine
bladder_poisson<-subset(bladder_poisson,stop>0)#on ne garde que les patients ayant été suivi
summary(glm(recur~treatment+number+offset(log(stop)),data=bladder_poisson,family="poisson"))#modèle de poisson
```

Vérification de l'overdispersion
```{r}
install.packages("AER")#package necessaire
require(AER)
dispersiontest(glm(recur~treatment+number+offset(log(stop)),data=bladder_poisson,family="poisson"),  alternative = c("greater"))#test de l'overdispersion
```

NB
```{r}
require(MASS)
summary(glm.nb(recur~treatment+number+offset(log(stop)),data=bladder_poisson))
```

Frailty
```{r}
summary(coxph(Surv(start,stop,event)~rx+number+frailty(id),data=bladder2))
```

## V. Modèle à fragilités

```{r}
bladder_v1$centre<-as.numeric(as.character(ifelse(bladder_v1$stop<20,1,
                          ifelse(bladder_v1$stop>=20&bladder_v1$stop<40,2,
                                 ifelse(bladder_v1$stop>=40&bladder_v1$stop<60,3,4)))))#création de la variable centre
summary(coxph(Surv(stop,recidive)~treatment+number+frailty(centre),data=bladder_v1))#modèle de fragilité
```


