---
title: 'TP1 : Modèle de Cox et prédiction'
author: "Juliette Murris"
date: "Janvier 2024"
output:
  html_document: default
  word_document: default
  pdf_document: default
---


Dans ce TP nous travaillerons sur la base de données _lung_ disponible dans R. 

## Prérequis : 

Téléchargement des packages nécessaires.

```{r, echo=TRUE,message=FALSE,warning=FALSE}
  library(survival)
  library(dplyr)
```

Chargement des données : 

```{r}
data(lung)
head(lung)
?lung
```




## I. Exploration des données :

 <span style='color: #a13203; font-weight: 600;'>💬 Question 1 </span> Donnez la liste des variables constituant la base ainsi que leur signification

```{r,include=TRUE}
# Réponse :
?lung
# 
# 
#
#
#
#
#
#
```


<span style='color: #a13203; font-weight: 600;'>💬 Question 2 </span> Déterminez quelles sont les deux variables nécessaires pour la construction d'un modèle de survie. Que remarquez vous ?


```{r,include=TRUE}
# Réponse :
# 
# 
# 
#
#
#
#
#
#
```


 <span style='color: #a13203; font-weight: 600;'>💬 Question 3 </span> Doit-on modifier les variables précédentes pour appliquer un modèle de cox ? Si oui laquelle ?

```{r,include=TRUE}
# Réponse :
# 
# 
# 
#
#
#
#
#
#
```


## II. Création d'un modèle de Cox :

<span style='color: #a13203; font-weight: 600;'>💬 Question 1 </span> Evaluez l'impact de chacune des covariables (à l'exception de l'institution) sur le décès. Interprétez les résultats obtenus. Stockez les coefficients dans un vecteur.

```{r,include=TRUE}
# Réponse :
# 
# 
# 
#
#
#
#
#
#
```




## III. Utilisation du modèle de Cox pour prédire la survie :


<span style='color: #a13203; font-weight: 600;'>💬 Question 1 </span> Créez 3 vecteurs comprenant les différentes prédictions obtenues par la fonction predict.coxph (terms, lp, risk)



```{r,include=TRUE}
# Réponse :
# 
# 
# 
#
#
#
#
#
#
```



<span style='color: #a13203; font-weight: 600;'>💬 Question 2 </span> Vérifiez que la prediction "term" renvoie pour la covariable $j$ du patient $i$ le résultat suivant :


$$ pred.term^i_j = \beta_j Z^i_j - \overline{\beta_j Z_j}$$

```{r,include=TRUE}
# Réponse :
# 
# 
# 
#
#
#
#
#
#
```




<span style='color: #a13203; font-weight: 600;'>💬 Question 3 </span> Vérifiez que la prediction "lp" renvoie pour le patient $i$ le résultat suivant :


$$ pred.lp^i_j = \sum^p_{j=1} pred.term^i_j = \sum^p_{j=1} (\beta_j Z^i_j - \overline{\beta_j Z_j})$$

```{r,include=TRUE}
# Réponse :
# 
# 
# 
#
#
#
#
#
#
```





<span style='color: #a13203; font-weight: 600;'>💬 Question 4 </span> Vérifiez que la prediction "risk" renvoie pour le patient $i$ le résultat suivant :



$$ pred.risk^i_j = e^{pred.lp^i_j} = e^{\sum^p_{j=1} pred.term^i_j} = e^{\sum^p_{j=1} (\beta_j Z^i_j - \overline{\beta_j Z_j})}$$

```{r,include=TRUE}
# Réponse :
# 
# 
# 
#
#
#
#
#
#
```





<span style='color: #a13203; font-weight: 600;'>💬 Question 5 </span> Comment interpréter les predictions de risque ?


```{r,include=TRUE}
# Réponse :
# 
# 
# 
#
#
#
#
#
#
```

