---
title: 'TP3 : Evaluation d''un algorithme de régression'
author: "Juliette Murris"
date: "Janvier 2024"
output:
  html_document: default
  pdf_document: default
---

```{r setup, include=FALSE}
knitr::opts_chunk$set(echo = TRUE)
```


## Prérequis : 

Téléchargement des packages nécessaires.

```{r, echo=TRUE,message=FALSE,warning=FALSE}
  library(ModelMetrics)
```

Simulation des données : 

```{r}
  set.seed(10) #On fixe une "graine" de simulation pour tous avoir la même simulation
  q <- seq(from = 0, to = 20, by = 0.1)
  y <- 500 + 0.4 * (q - 10) ^ 3 #Simulation d'un polynôme du 3eme degrès
  noise <- rnorm(length(q), mean = 10, sd = 50) 
  noisy.y <- y + noise # Buitage des données du polynome du 3ème degrés
  
```



## I. Construction d'une base d'entrainement et d'une base de validation :

<span style='color: #a13203; font-weight: 600;'>💬 Question 1 </span> La création de ces deux bases avec un ratio 80/20

```{r,include=TRUE}
# Réponse :
# 
# 
# 
#
#
#
#
#
#
```



<span style='color: #a13203; font-weight: 600;'>💬 Question 2 </span> Représenter les données des deux bases sur un même graphique 

```{r,include=TRUE}
# Réponse :
# 
# 
# 
#
#
#
#
#
#
```




## II. Modélisation :

<span style='color: #a13203; font-weight: 600;'>💬 Question 1 </span> Modéliser les données de l'échantillon d'entrainement avec un polynome de degrés 1, 3 et 20 avec les fonctions _lm_ et _poly_ 

```{r,include=TRUE}
# Réponse :
# 
# 
# 
#
#
#
#
#
#
```



<span style='color: #a13203; font-weight: 600;'>💬 Question 2 </span> Représenter les données d'entrainement et 3 polynomes obtenus précédemment sur un même graphique 

```{r,include=TRUE}
# Réponse :
# 
# 
# 
#
#
#
#
#
#
```




<span style='color: #a13203; font-weight: 600;'>💬 Question 3 </span> Faire la même chose que la question 2 pour les données de test

```{r,include=TRUE}
# Réponse :
# 
# 
# 
#
#
#
#
#
#
```



## II. Evaluation des modèles précédents. 

<span style='color: #a13203; font-weight: 600;'>💬 Question 1 </span> Calculer le RMSE et le RMSLE à la main pour la base d'entrainement et la base de test

$$ RMSE = \sqrt{\frac{1}{n}\sum_{i = 1}^n (\hat{y_i}-y_i)^2}$$

$$ RMSLE = \sqrt{\frac{1}{n}\sum_{i = 1}^n (log(\hat{y_i}+1)-log(y_i+1))^2}$$  




```{r,include=TRUE}
# Réponse :
# 
# 
# 
#
#
#
#
#
#
```



<span style='color: #a13203; font-weight: 600;'>💬 Question 2 </span> Calculer le RMSE et le RMLSE avec les fonctions de R

```{r,include=TRUE}
# Réponse :
# 
# 
# 
#
#
#
#
#
#
```



<span style='color: #a13203; font-weight: 600;'>💬 Question 3 </span> Commenter 

