---
title: "TP4 : Importance des variables"
author: "Juliette Murris"
date: "Janvier 2024"
output: html_document
---

Dans ce TP nous travaillerons sur la base de données _lung_ disponible dans R. Les TP 1 et 2 portait déjà sur cette base. Vous pouvez vous y reporter pour la description des variables.
L'objectif de ce TP est de se familliariser avec la notion d'importance des variables sur un problème de classification : prédiction du décès chez les patients atteints d'un cancer du poumon.

## Prérequis : 

Téléchargement des packages nécessaires.

```{r, echo=TRUE,message=FALSE,warning=FALSE}
library(survival)
library(dplyr)
library(pROC)
library(ModelMetrics)
library(iml)
library(mlr)
library(packHV)
library(forestplot)
```

Chargement des données : 

```{r}
  data(lung)
```

Nous avons vu dans les TP précédent que : 
  - la base lung contient des valeurs manquantes -> on supprime les patients avec au moins une donnée manquante
  - la variable codant le décès est code 1/2 -> on recode le décès en 0/1
  
  
```{r}
  lung = na.omit(lung)
  Booleen = lung$status == 2
  lung$status = 1*Booleen
  lung$status = as.factor(as.character(lung$status))
  lung$sex = as.factor(as.character(lung$sex))
```


Pour appliquer les différents modèles, on scinde notre base en deux : 
  - une base d'entrainement 
  - une base de test


```{r}
  set.seed(10) #On fixe une "graine" de simulation pour tous avoir le même tirage aléatoire
  ind_test = sample(1:dim(lung)[1],replace = FALSE, dim(lung)[1]*0.2)
  Training_set = lung[-ind_test,]
  Test_set = lung[ind_test,]
```


## I. Illustration de l'importance des variables "à la main" avec un modèle de régression logistic 


 <span style='color: #a13203; font-weight: 600;'>💬 Question 1 </span> Réaliser un modèle logistic avec pour covariables les variables continues : _age_, _ph.ecog_, _ph.karno_, _pat.karno_, _meal.cal_, _wt.loss_

```{r,include=TRUE}
# Réponse :
# 
# 
# 
#
#
#
#
#
#
```


 <span style='color: #a13203; font-weight: 600;'>💬 Question 2 </span> Réaliser un forestplot pour observer les effets des variables via les Odds Ratio 


```{r,include=TRUE}
# Réponse :
# 
# 
# 
#
#
#
#
#
#
```

 <span style='color: #a13203; font-weight: 600;'>💬 Question 3 </span>  Une autre option pour évaluer l'impact des variables est d'étudier les coefficients standardisés

Pour rappel les coefficient standardisé correspondent aux paramètres estimés si nous avions lancé la régression sur les données centrées et réduites.

```{r,include=TRUE}
# Réponse :
# 
# 
# 
#
#
#
#
#
#
```




 <span style='color: #a13203; font-weight: 600;'>💬 Question 4 </span>  Récupération du cut-off (cf TP2)

```{r,include=TRUE}
# Réponse :
# 
# 
# 
#
#
#
#
#
#
```



 <span style='color: #a13203; font-weight: 600;'>💬 Question 4 </span>  Programmation d'une fonction pour le calcul de l'erreur de prédiction et la tester sur le modèle précédent

On définit l'erreur de prédiction comme étant : 
$$ \frac{\text{Nombre de patients pour lesquels on a fait une erreur de prédiction}}{\text{Nombre total de patients}} $$

```{r,include=TRUE}
# Réponse :
# 
# 
# 
#
#
#
#
#
#
```




 <span style='color: #a13203; font-weight: 600;'>💬 Question 5 </span>  Interpréter la fonction suivante et tester là sur votre jeu de données

```{r,include=TRUE}
# Réponse :
# 
# 
# 
#
#
#
#
#
#
```


 <span style='color: #a13203; font-weight: 600;'>💬 Question 6 </span>  Réitérer 200 fois la fonction précédente et regarder le résultat en terme de moyenne et médiane

```{r,include=TRUE}
# Réponse :
# 
# 
# 
#
#
#
#
#
#
```




 <span style='color: #a13203; font-weight: 600;'>💬 Question 7 </span>  Représenter graphiquement l'effet des variables 

```{r,include=TRUE}
# Réponse :
# 
# 
# 
#
#
#
#
#
#
```





## II. Calcul de l'influence des variable avec le package _iml_


 <span style='color: #a13203; font-weight: 600;'>💬 Question 1 </span>  Réaliser un modèle logistic avec pour covariables les variables continues : _age_, _ph.ecog_, _ph.karno_, _pat.karno_, _meal.cal_, _wt.loss_ avec le package _mlr_ 

Réaliser les étapes suivantes:
  - Regarder comment fonctionne le package mlr
  - Définisser et appliquer un classifieur basé sur une régression logistique
  - Réaliser une prédiction sur les données d'entrainement
  - Définissez le cutoff optimal


```{r,include=TRUE}
# Réponse :
# 
# 
# 
#
#
#
#
#
#
```

 <span style='color: #a13203; font-weight: 600;'>💬 Question 2 </span>  Evaluer l'importance des variables à partir de la fonction _FeatureImp_, expliciter ce à quoi correspond la perte _"ce"_ 

```{r,include=TRUE}
# Réponse :
# 
# 
# 
#
#
#
#
#
#
```



## III. Réaliser d'autres modèles de classification et évaluer l'importance des variables



```{r,include=TRUE}
# Réponse :
# 
# 
# 
#
#
#
#
#
#
```





